【裁判字號】    89,易,743
【裁判日期】    900410
【裁判案由】    竊盜
【裁判全文】
臺灣新竹地方法院刑事判決                          八十九年度易字第七四三號
    公  訴  人  臺灣新竹地方法院檢察署檢察官
    被      告  丙○○
右列被告因竊盜案件，經檢察官提起公訴（八十九年度偵字第二五一０號）及移
辦審理（八十九年度偵字第三０八九號），本院判決如左：
    主  文
丙○○竊盜，累犯，處有期徒刑肆月，如易科罰金以佰元折算壹日。
    事  實
一、丙○○前曾於民國八十五年間因違反麻醉藥品管理條例案件，經本院判處有期徒
    刑五月，經上訴臺灣高等法院，於八十五年九月四日以八十五年度上易字第四六
    八二號刑事判決上訴駁回確定，並於八十五年十月三十日易科罰金執行完畢。猶
    不知悔改，於八十九年五月三日上午十時五十分許，駕駛車牌號碼二Ｈ─六四八
    八號自小客車行經新竹市○○路○段五十號前，見日通快遞公司送貨員甲○○所
    管領之電腦光碟機乙箱（內有電腦光碟機十台、價值新台幣【下同】四萬元）、
    通訊器材一箱（內有行動電話三支、手機配件一套，共計價值一萬八千一百九十
    九元）等貨物放置在貨車上，而甲○○正在搬貨至同路段四十八號二樓，丙○○
    竟意圖為自己不法之所有，乘貨物無人看守之際，徒手將上開貨物搬運至其所駕
    駛之前揭自小客車內，得手後，正準備離開之際即為甲○○發現，惟丙○○仍迅
    速啟動引擎加速逃逸，旋經甲○○報警，而於同日上午十一時三十分許，在新竹
    市○○路五十三巷底九天玄女廟前為警當場查獲，並取回上開失竊之財物。
二、案經甲○○訴由新竹市警察局第一分局報請臺灣新竹地方法院檢察署檢察官偵查
    起訴。
    理  由
一、右揭事實，業據被告丙○○迭於警訊、偵查及本院審理時坦承不諱，核與被害人
    甲○○指訴之情節相符，復有贓證物品認領保管收據一紙附卷可稽，被告自白核
    與事實相符，其犯行堪以認定，應依法論科。
二、核被告丙○○所為，係犯刑法第三百二十條第一項之竊盜罪。又被告行為後，刑
    法第四十一條業於九十年一月四日修正為「犯最重本刑為五年以下有期徒刑以下
    之刑之罪，而受六月以下有期徒刑或拘役之宣告，因身體、教育、職業、家庭之
    關係或其他正當事由，執行顯有困難者，得以一元以三元以下折算一日，易科罰
    金。但確因不執行所宣告之刑，難收矯正之效或難以維持法秩序者，不在此限。
    」「併合處罰之數罪，均有前項情形，其應執行之刑逾六月者，亦同。」，並於
    同年月十日公布施行，於同年月十二日生效，比較新舊法之規定，以變更後之新
    法對被告有利，依刑法第二條第一項前段之規定，自應適用裁判時之新法。查被
    告前曾於八十五年間因違反麻醉藥品管理條例案件，經本院判處有期徒刑五月，
    經上訴臺灣高等法院，於八十五年九月四日以八十五年度上易字第四六八二號刑
    事判決上訴駁回確定，並於八十五年十月三十日易科罰金執行完畢，有臺灣新竹
    地方法院檢察署刑案資料查註紀錄表、臺灣高等法院被告全國前案記錄表在卷各
    一份在卷可按，其於執行完畢後五年之內，再犯本件有期徒刑以上之罪，為累犯
    ，應依刑法第四十七條之規定加重其刑。爰審酌被告之素行、犯罪之動機、目的
    及犯罪手段、所生危害、竊得財物之價值及犯罪後坦承犯行，尚有悔意等一切情
    狀，量處如主文所示之刑，並諭知易科罰金之折算標準，以示懲儆。
三、移送併辦意旨另以：被告丙○○於八十九年三月二十五日凌晨四時十一分許，在
    新竹縣竹北市縣○○路二三號前，見日通快遞公司新竹站站務人員戊○○於公司
    聯結車送貨到站，幫忙下貨無人看守之際，竟意圖為自己不法之所有，將聯結車
    第一節車門打開，徒手將其中之一箱貨物（內有筆記型電腦主機板七塊）搬運至
    其所駕駛之車號Ｈ二─一五八三號自小客車上，並開車逃逸，戊○○及同事乙○○追趕無著，記下車號Ｈ二─一五八三號而報警處理，因認被告涉有竊盜罪嫌云
    云。訊據被告丙○○堅決否認有何竊盜犯行，辯稱：上開車輛為伊母親丁○○○
    名義，其上之車牌於八十九年三月二十五日失竊，伊母親有去報案，伊白天還要
    上班，不可能於凌晨四時去偷竊，不能因伊於八十九年五月三日偷了該公司之貨
    物後，就將該公司所有之失竊均認係伊所為等語。經查，被告所駕駛之前揭自小
    客車，原車牌號碼為Ｈ二─一五八三號，係登記於其母親丁○○○名下，於八十
    九年三月二十四日晚上九時許，停於新竹市○○路五０巷一八號前，而於翌（二
    十五）日上午八時四十分許，發現車牌遭竊，並於同日上午九時二十分許至警局
    報案等情，有新竹市警察局第一分局八十九年十月二十五日（八九）竹市警一分
    刑第二０二五三號函暨所附丁○○○之談話筆錄一份及車輛竊盜、車牌失竊資料
    個別查詢報表─查詢車牌認可資料一紙附卷可稽，據此，被告辯稱該車前揭車牌
    遭竊一節，尚非全屬無稽，則目睹證人戊○○、乙○○等人所記下竊嫌所駕駛之
    車牌號碼Ｈ二─一五八三號自小客車，是否即為被告所駕之前揭車輛，已屬存疑
    。次查，目睹證人戊○○，證稱：「（有無目睹到抱東西人的模樣嗎？）有的，
    （這個人的模樣為何？）額頭蠻高的，有戴眼鏡，小平頭，（這個人今天有在場
    嗎？是在場被告嗎？）不太像，（你當時距離偷東西的人有多遠距離？）我有閃
    光沒戴眼鏡，距約二、三十公尺遠。」等語（見本院八十九年十一月十五日訊問
    筆錄），是以，戊○○既有閃光沒有戴眼鏡，而在凌晨四許之夜晚，距竊嫌約二
    、三十公尺之遠，能否清楚看到竊嫌之容貌，誠屬可疑，參以，本院當庭命其指
    認之結果，稱：「（被告是否為當時你所看到之人？）不太像，我是看到偷東西
    人的背影及側面。」等語，因此，自證人戊○○之前揭證述觀之，並無法確定被
    告即為本件之竊嫌。另與戊○○共同追趕竊賊之證人乙○○亦稱「只見到該名男
    子之背影，沒見到臉，所以沒辦法正確指認」等語，因此，上開證人所為證述均
    不足為被告不利事實之認定。從而，被告所駕駛之前揭自小客車原懸掛之Ｈ二─
    一五八三號車牌，既於八十九年三月二十四日晚上九時許，停於前揭處所後，至
    翌日上午八時四十分許始發現車牌遭竊之情事，已如前述，而目睹證人戊○○、
    乙○○亦均因無法清楚目睹竊嫌之容貌，致無法明確指認被告是否即為本案之竊
    嫌，是以，尚無從僅憑證人記下竊嫌所駕之Ｈ二─一五八三號車牌一節，即遽認
    被告為本件竊盜犯行之行為人，此外復查無任何積極證據，足資證明被告確有公
    訴人所指之前揭犯行，自屬不能證明其犯罪。是以，此部分既無法證明被告犯罪
    ，與前開有罪部分，即無連續犯之裁判上一罪關係，則檢察官以八十九年度偵字
    第三０八九號移送併案審理之部分，自應退回由檢察官另行處理，附此敘明。
據上論斷，應依刑事訴訟法第二百九十九條第一項前段，刑法第二條第一項前段、第
三百二十條第一項、第四十七條、第四十一條第一項，罰金罰鍰提高標準條例第一條
前段、第二條，判決如主文。
本案經檢察官吳金棟到庭執行職務
中      華      民      國      九十      年      四      月    十      日
                                      臺灣新竹地方法院刑事第二庭
                                          法  官   謝  永  昌
右正本證明與原本無異。
如不服本判決，應於判決送達後十日內向本院提出上訴狀( 應附繕本 )，上訴於
臺灣高等法院。
                                          書記官   陳  凰  榆
中      華      民      國      九十      年      四      月    十      日
附錄論罪科刑法條：
刑法第三百二十條第一項。
 (普通竊盜罪、竊佔罪)
意圖為自己或第三人不法之所有，而竊取他人之動產者，為竊盜罪，處五
年以下有期徒刑、拘役或五百元以下罰金。


司法院資訊處製作；財團法人民間司法改革基金會備份。
